智慧財產及商業法院刑事附帶民事訴訟判決  
111年度重附民字第2號
原      告  高滄洋                        
被      告  黃盛銘                          
上列被告因違反商標法案件（本院111年度刑智上易字第27號）
，經原告提起附帶民事訴訟，請求損害賠償，本院判決如下：
　　主  文
原告之訴及假執行之聲請均駁回。    
    事實及理由
一、原告起訴主張：伊於民國97年1月1日向經濟部智慧財產局申
    請註冊登記核准取得 「貝多芬BEETHOVEN」文字之商標權(
    註冊/審定號01295290號 ），指定使用於彈簧床墊、床墊等
    商品，現仍在商標權專用期間，詎被告基於侵害商標權之犯
    意，自109年4月間某日起，在網路平台PCHOME商店街，以「
    德新傢俱」名義使用「貝多芬」字樣來販售床墊商品，導致
    具有普通知識經驗之消費者，混淆或誤認其所提供之商品與
    伊相同或有關聯，侵害伊之商標權，爰依商標法第68條第 3
    款、第71條第 1項第3款規定，請求被告賠償新臺幣(下同)
    1,074萬元等情。並聲明：㈠被告應給付原告1,074萬元。㈡
    原告願供擔保，請准宣告假執行。㈢訴訟費用由被告負擔。
二、被告則以：伊所經營之美琪傢俱有限公司(下稱美琪公司)即
    德新傢俱販售床墊30餘年，並以「德新」名稱申請商標註冊
    而行銷多年，「貝多芬」僅作為品名使用，德新床墊尚有使
    用曼哈頓、維納斯、畢卡索等之商品名稱，並非作為商標使
    用，而伊公司販售之床墊均為自工廠進貨且使用該公司登記
    之商標，故一般消費者，應無混淆誤認之疑義，亦無商標權
    侵權情事等語置辯。並聲明：㈠駁回原告之訴及假執行之聲
    請；㈡如受不利判決，願供擔保請准宣告免假執行；㈢訴訟
    費用由原告負擔。
三、按審理智慧財產案件審理法第23條案件之附帶民事訴訟，認
    為原告之訴不合法，或刑事訴訟諭知無罪、免訴或不受理者
    ，應以判決駁回之，刑事訴訟法第503條第1項前段、智慧財
    產案件審理法第27條第 1項前段分別定有明文。又按提起附
    帶民事訴訟，應於刑事訴訟起訴後第二審辯論終結前為之；
    法院認為原告之訴不合法或無理由者，應以判決駁回之，刑
    事訴訟法第488條前段、第502條第1項分別定有明文。
四、查本件被告被訴違反商標法案件，業經臺灣桃園地方法院以
    110年度智易字第 11號刑事判決無罪，並經臺灣桃園地方法
    院以110年度智重附民字第1號判決駁回原告對被告所提起之
    附帶民事訴訟，此有判決書在卷可憑(參見本院卷第129至13
    9頁)，是本案原告於本院對被告再提起附帶民事訴訟，乃同
    一事件之重複起訴，於法自有未合，自應駁回原告之本件起
    訴，而其此部分假執行之聲請，亦因無所附麗，應併予駁回
    。
五、據上論斷，應依智慧財產案件審理法第27條第1 項前段，刑
    事訴訟法第502條第1項，判決如主文。
中　　華　　民　　國　　111 　年　　11　　月　　24　　日
                          智慧財產第五庭
                            審判長法  官　李維心
                                  法  官　蕭文學
                                  法  官　蔡慧雯
以上正本證明與原本無異。
不得上訴。
中　　華　　民　　國　　111 　年　　11　　月　　28　　日
　　　　　　　　　　　　　        書記官　黃奎彰